# 可供出售金融资产的账面价值计算

提问人：天涯 119 时间：2012-12-24 00:47:50
企业持有一家公司的股票，划分为“可供出售金融资产”，具有限售期，在资产负债表日假设仍处于限售期内，在计算其公允价值时，企业的财务人员在账面已按该股票的收盘价确认公允价值后，乘上了一个“不可流通折扣率”，并以该乘积结果，作为了“可供出售金融资产”报表日的公允价值。
问题 1 ：什么叫做“不可流通折扣率”？
问题 2 ：该比率，是怎么算出来的？
问题 3 ：期末，该可供出售金融资产的公允价值，为什么需要在已按收盘价计算的基础上乘以该比例来得出？？为什么不直接以收盘价值乘以股份数得出“可供出售金融资产”报表日的公允价值？？
谢谢。

回答人：chenyiwei
这个问题更多地是一个估值技术方面的问题，本版面之前也有讨论，即由于限售股不能在当前随时出售（流动性低于无限售条件股份），因此其公允价值要低于其他方面相同的无限售条件股份。至于该折扣率是如何计算出来的，建议到评估版面咨询一下，但应该是没有统一标准的，取决于剩余限售期的长短、预计未来股价波动率、时间价值等多方面因素。